臺灣士林地方法院刑事判決　　　　　　　　　　　九十三年度易字第一五九號
　　聲　請　人　臺灣士林地方法院檢察署檢察官
　　被　　　告　甲○○
右列被告因毀損案件，經檢察官聲請簡易判決處刑（九十二年度偵字第一一三三四號
），本院士林簡易庭認不宜以簡易判決處刑，移送本院刑事庭改依通常程序審判，本
院判決如左：
    主  文
甲○○毀棄他人之「基石營造有限公司」、「乙○○」印鑑章貳顆，足以生損害於他
人，處罰金參仟元，如易服勞役，以參佰元折算壹日。
    事  實
一、甲○○於民國九十一年五月間，為基石營造有限公司（下稱基石公司）代辦工程
    請款事宜，因而收受基石公司負責人乙○○交付該公司「基石營造有限公司」、
    「乙○○」印鑑章二顆（其印文詳如附件經濟部公司執照上之印文），詎九十一
    年十月間甲○○因乙○○尚有代辦費新台幣一萬元未獲支付，與乙○○發生爭議
    ，而未將上揭二顆印鑑章返還，同年十二月間，甲○○竟將其持有基石公司之該
    二顆印鑑章予以丟拋棄，致生損害於基石公司，至九十二年四月二十五日乙○○
    親至甲○○住處欲索回該二顆印鑑章時，甲○○告知已丟棄，基石公司始知上情
    。
二、案經基石公司代表人乙○○告訴臺灣士林地方法院檢察署檢察官聲請簡易判決處
    刑。
    理  由
一、前揭將所保管之印鑑章二顆丟棄之事實，業經被告甲○○於偵、審時均供承不諱
    ，核與告訴人之代表人乙○○指訴情節相符，並經證人即到場處理糾紛且親耳聽
    聞之警員鄭偉航證稱：「有聽到甲○○說印章已拋棄。」等語明確，復有通話錄
    音帶及譯文在卷可資佐證。被告甲○○雖辯稱：因乙○○積欠一萬元未還，且避
    不接聽電話，伊又不知基石公司所在，致無法歸還，遲至九十一年十二月間始聯
    絡到乙○○，然乙○○在電話中稱該印章不要了，伊才將印章丟棄云云，但又不
    能提出任何證據以實其說，況公司印鑑章係經登記在案，用以表彰公司之印信，
    只要公司尚存，豈會隨便承諾丟棄之理，被告空言所辯乙○○曾說印鑑章不要云
    云，顯悖常理，不足採信，本案事證明確，被告犯行洵堪認定，應依法論科。
二、查被告甲○○丟棄基石公司所有之「基石營造有限公司」、「乙○○」印鑑章貳
    顆，足以生損害於基石公司，核犯刑法第三百五十四條之毀損罪。本案公訴人原
    起訴之法條認係犯刑法第三百三十五條第一項之侵占罪，嗣於審理中蒞庭檢察官
    主動變更起訴法條為刑法第三百五十四條之毀損罪，經查原起訴書之事實已論及
    「被告將該二枚印章予以拋棄，致生損害於基石公司」之毀損事實，在不變更犯
    罪事實之情形下，本院自應准許其變更起訴法條，並此敘明。審酌被告犯罪之動
    機、目的、手段，犯罪時所受之刺激及其品性、生活狀況、智識程度、犯罪所生
    之損害，及犯罪後態度等一切情狀，爰量處如主文所示之罰金，併諭知易服勞役
    之折算標準。
據上論斷，應依刑事訴訟法第四百五十二條、第二百九十九條第一項前段、刑法第三
百五十四條、第四十二條第二項，罰金罰鍰提高標準條例第一條前段、第二條，判決
如主文。
本案經檢察官林聰良到庭執行職務。
中　　　華　　　民　　　國　　九十三　　年　　　五　　　月　　 十三 　　日
                                    臺灣士林地方法院刑事第一庭
                                        審判長法  官  林  清  吉
                                              法  官  許  辰  舟
                                              法  官  張  國  棟
右正本證明與原本無異。
如不服本判決，應於判決送達後十日內，向本院提出上訴狀。
                                              書記官  何  子  傑
中　　　華　　　民　　　國　　九十三　　年　　　五　　　月　　 十三 　　日
附錄本案論罪科刑法條全文：
刑法第三百五十四條
毀棄、損壞前二條以外之他人之物或致令不堪用，足以生損害於公眾或他人者，處二
年以下有期徒刑、拘役或五百元以下罰金。
